【裁判字號】    99,上易,267
【裁判日期】    990713
【裁判案由】    詐欺
【裁判全文】
臺灣高等法院臺南分院刑事判決         99年度上易字第267號
上  訴  人
即  被  告  乙○○
上列上訴人因詐欺案件，不服臺灣臺南地方法院98年度易字第14
75號中華民國99年2月6日第一審判決（起訴案號：臺灣臺南地方
法院檢察署98年度偵字第11898號），提起上訴，本院判決如下
：
    主  文
上訴駁回。
    事  實
一、乙○○前因詐欺罪，經原審九十五年度訴字第七八七號、本
    院九十六年度上訴字第一六七號分別判處有期徒刑二年十月
    、三月與二月確定，後二罪嗣經本院九十六年度聲減字第五
    八三號減為有期徒刑一月十五日與一月，並與前述所處二年
    十月合併定執行刑二年十一月確定，甫於民國（下同）九十
    七年五月二十三日假釋出獄，於九十八年六月十三日假釋期
    滿未經撤銷假釋視為執行完畢。乙○○明知將自己金融機構
    帳戶資料交付來歷不明之人，有可能作為遂行財產犯罪之用
    以便利贓款取得，並使相關犯行不易遭人追查，而可預見提
    供自己金融機構帳戶存摺、印章、提款卡及密碼供他人使用
    ，他人有將之用於財產犯罪之可能，竟仍基於幫助他人犯罪
    之不確定故意，於九十八年七月二十三日前某日，在不詳地
    點，將其於同年六月十九日所申辦之彰化銀行中華路分行第
    0000-00-00000-0-00號帳戶之存摺、印章、提款卡及提款密
    碼交付與真實姓名、年籍均不詳自稱「蔡先生」之成年男子
    ，以此方法幫助他人從事財產犯罪。嗣該自稱「蔡先生」之
    不詳姓名成年男子與所屬詐騙集團取得上開帳戶資料後，即
    共同基於意圖為自己不法所有，詐取他人財物之犯意聯絡，
    由該集團不詳姓名成員於九十八年七月二十三日上午九時許
    ，在不詳地點撥打電話予甲○○，自稱台北市政府警察局第
    三課課長黃明招，佯稱甲○○個人資料外洩，若遭人利用將
    衍生許多法律責任，必須將其存款提領出來交付法院保管始
    能免除法律責任，致甲○○陷於錯誤，依其指示於同日（二
    十三日）中午十二時許至台北市內湖區彰化銀行西內湖分行
    ，以臨櫃電匯方式匯款新台幣（下同）十六萬五千元至乙○
    ○所設上開彰化銀行中華路分行帳戶內，所匯入之款項旋遭
    提領殆盡。嗣經甲○○於當日（二十三日）報警處理，始循
    線查獲上情。
二、案經臺南市警察局第六分局報告臺灣臺南地方法院檢察署檢
    察官偵查起訴。
    理  由
一、本件以下所引被告以外之人於審判外所為之陳述，檢察官及
    被告乙○○於本案言詞辯論終結前，均未爭執其證據能力，
    本院審酌各該供述證據之作成，並無非法或不當取證，亦無
    顯不可信之情形，復均經本院於審判期日依法進行調查、辯
    論，依刑事訴訟法第一百五十九條之五規定，均具有證據能
    力，合先說明。
二、訊據被告乙○○固坦承於九十八年六月十九日開設彰化銀行
    中華路分行第0000-00-00000-0-00號帳戶，取得提款卡後，
    於同年六、七月間將該帳戶之存摺、印章、提款卡與提款密
    碼交付自稱「蔡先生」之不詳姓名、年籍之成年男子，惟矢
    口否認有何幫助詐欺取財之犯行，辯稱：伊於九十八年五月
    至六月間在某鞋廠工作，因老闆要作薪資轉帳，始開設系爭
    彰化銀行中華路分行帳戶，伊於九十八年六月十三日看報紙
    廣告向經營地下錢莊自稱「蔡先生」之男子借款一萬元，扣
    除手續費與第一期利息各一千元，實拿八千元，之後每十天
    付一次利息一千元，嗣收取第二次利息時，該「蔡先生」稱
    可協助辦理銀行貸款，以伊的資格可貸三至五萬元，伊遂交
    付上開彰化銀行中華路分行帳戶存摺、印章、提款卡與密碼
    予「蔡先生」，至九十八年七月二十二日銀行始電話通知伊
    該帳戶被列為警示帳戶等情。
三、經查：
    (一)被告於九十八年六月十九日開設彰化銀行中華路分行（址
      設臺南縣永康市○○路）第0000-00-00000-0-00號帳戶。
      被害人甲○○於九十八年七月二十三日上午九時許，在其
      台北市內湖區居所接獲不詳姓名之人來電，自稱台北市政
      府警察局第三課課長黃明招，佯稱：甲○○個人資料外洩
      ，若遭人利用將衍生許多法律責任，必須將其存款提領出
      來交付法院保管，始能免除法律責任等語，致甲○○陷於
      錯誤，依其指示於同日中午十二時許至台北市內湖區彰化
      銀行西內湖分行，以臨櫃電匯方式匯款十六萬五千元至上
      開被告所設彰化銀行中華路分行帳戶內，所匯入之款項旋
      遭提領殆盡，嗣經甲○○於同日報警，上開帳戶於同日被
      列為警示帳戶等情，業據證人（即被害人）甲○○於警詢
      陳述綦詳，並提出彰化銀行存款憑條（即被害人之匯款證
      明）一紙為證，復有被告於九十八年六月十九日開戶之彰
      化銀行個人戶顧客資料卡、身分證影本與存摺存款交易明
      細查詢資料、台北市政府警察局內湖分行港墘派出所受理
      詐騙帳戶通報警示簡便格式表（以上均附於警卷）、原審
      九十九年二月六日公務電話紀錄表（原審卷第66頁）可稽
      ，是被告所設上開帳戶確係遭不詳姓名、年籍之詐騙集團
      成員持以遂行詐騙被害人使之交付財物犯行之事實，堪以
      認定。
    (二)被告固辯稱：係因向經營地下錢莊自稱「蔡先生」之成年
      男子借款一萬元，嗣該「蔡先生」稱可代辦銀行貸款，始
      交付上開帳戶存摺、印章、提款卡與密碼予「蔡先生」等
      語，並提出刊載「來就借、二萬內、0000000000」廣告之
      中華日報一紙暨被告所使用台灣大哥大0000000000號與上
      開廣告所載0000000000號行動電話聯絡之通話明細單一紙
      附卷為證，並舉證人葉銘欽之證言以為證明，惟查：
      1.關於被告於九十八年六月十九日開設彰化銀行中華路分
        行帳戶之原因：
        被告於偵查時先稱：「因為工作需要」、「當時在永康
        市做皮鞋」等情，嗣改稱：「開戶是為了要辦小額貸款
        ，但我不想讓老闆知道，所以告訴我老闆我是要辦薪資
        轉帳」等情（均見偵查卷第8頁），其在原審準備程序
        及原審審理時又分別稱：「我是在海佃路一家鞋業公司
        工作，工作期間從九十八年五月份到六月份，老闆說要
        開戶作薪資轉帳」、「當時是為了工作薪資入帳」等情
        （原審卷第50、86頁），復以九十八年十一月十一日書
        狀陳述：「開戶之程序乃由公司會計與銀行人員聯繫才
        得以辦理」等情（原審卷第44頁），然於九十八年十二
        月三日原審準備程序又改稱：「蔡先生打電話跟我說有
        幫人家辦銀行貸款，．．．但是要辦貸款要銀行的帳戶
        、印章、提款卡，我考慮約三天，才去開彰化銀行中華
        路分行的帳戶」等情（原審卷第50頁），則其就開戶原
        因究竟是為了工作薪資轉帳或辦理貸款，及開戶是否經
        由任職鞋業公司人員辦理，前後陳述明顯有異。
      2.關於被告交付存摺、印章、提款卡與密碼之時間：
        被告於偵查中稱：「對方給我八千元後，之後又收了三
        次的利息，每十五天收一次，對方收到第二期後就向我
        表示要幫我辦銀行小額貸款，要我提供存摺」、「我就
        是在六月十九日辦出來的（指開戶）．．．地下錢莊收
        第二期利息之後（就是六月底）就告訴我說我可以辦小
        額貸款，我就是辦了約一個星期後，就將領出來的存摺
        、提款卡在銀行前交給地下錢莊的人」等情（偵查卷第
        7-8頁）、「應該是六月二十六日交的」等情（原審卷
        第90頁），然其在原審準備程序時另稱：「我先開戶拿
        到存摺，一個禮拜後，才去領金融卡，我沒有馬上拿給
        蔡先生，一直到七月十六日才交給他」等情（原審卷第
        50頁），則其究竟是在向銀行領得提款卡（即六月二十
        六日）即交付存摺、提款卡予自稱「蔡先生」之人，抑
        或是幾經考慮後，始在七月十六日交付，前後供述亦反
        覆不一。
      3.關於被告所辯地下錢莊收取利息之內容：
        被告於原審辯稱：六月十三日看報紙廣告向「蔡先生」
        借款一萬元，扣除手續費與利息各一千元後，實拿八千
        元等情，已見前述，然參其偵查中供述：「對方給我八
        千元後，之後又收了三次利息，每十五天收一次」、「
        （問：最後一次地下錢莊收取利息是在何時？）九十八
        年六月底，是在我交付帳戶資料之後的事」等情（偵查
        卷第7-8頁），然其於原審準備程序中改稱：「每十天
        算一次利息，每次利息一千元，九十八年六月二十三日
        收第二次利息」等情，則其就利息究竟是十天算一次或
        是十五天算一次，究竟共支付幾次利息，供述前後仍非
        一致。且如依其所述，借款日期在六月十三日，每十五
        日利息一千元，其支付第二期利息之時間應在六月二十
        八日，亦即如其偵查中所述六月底之時，然對照其偵查
        中先供述：「對方在收取第二期利息後始稱可代辦銀行
        貸款」，嗣又供述：「第二次繳息在六月底，是在交付
        帳戶資料之後」等情，則六月底被告繳納第二次利息前
        ，既尚未據地下錢莊告知可代辦貸款，被告何以會預先
        交付存摺、提款卡予地下錢莊之人？又依被告偵查中供
        述：「六月十三日借款預扣手續費與第一期利息二千元
        ，實拿八千元，之後又收了三次利息」等情，則被告前
        後三次繳息時間應在六月二十八日、七月十三日與七月
        二十八日，然被告上開彰化銀行中華路分行帳戶於七月
        二十三日已列警示帳戶，被告復自承七月二十日以後與
        地下錢莊已斷訊（原審卷第89頁筆錄），被告又如何會
        在斷訊後與之聯絡繳息？其前後供述明顯矛盾。
      4.被告於原審準備程序時辯稱：「六月二十三日收第二次
        利息時，蔡先生打電話跟我說有幫人家辦銀行貸款．．
        ．但是要辦貸款要銀行的帳戶、印章、金融卡，我考慮
        約三天，才去開彰化銀行中華路分行的帳戶」等情（原
        審卷第50頁），依其所述，被告開戶時間應在六月二十
        三日第二次繳息之後三天，即應在六月二十六日，然依
        卷附彰化銀行中華路分行個人戶顧客資料卡，被告開戶
        日期在六月十九日，足認其此部分所辯與事證不符，顯
        非事實。
      5.被告於原審審理時供述：「（問：地下錢莊要如何與你
        聯絡？）他（指地下錢莊之人）都會在收利息的前一天
        打我0000000000的電話」、「打過幾次而已，都有打」
        （原審卷第86頁），則依被告所述六月十三日借款，每
        十五日收取一次利息，已付息三次，該地下錢莊之人至
        少應在六月二十八日、七月十三日、七月二十八日前與
        被告聯絡收取利息，然參閱台灣大哥大被告當時所使用
        之0000000000號行動電話九十八年六月一日起至七月三
        十一日雙向通聯紀錄（原審卷第36-39頁），被告上開
        行動電話僅於「六月十四日」與「六月十五日」有發話
        至地下錢莊之0000000000號行動電話通聯紀錄，並無地
        下錢莊來電之受話紀錄，足證被告上開所述地下錢莊之
        人在每次繳息前會來電聯絡一節，亦與事證不符，不足
        採信。至被告於本院辯稱：其使用之0000000000號電話
        ，係遠傳預付卡，故通聯紀錄只有已撥電話，沒有已接
        電話及簡訊等情。然查原審所調之被告上開電話雙向通
        聯紀錄，除有發話紀錄外，亦有受話紀錄及收簡訊紀錄
        ，有雙向通聯紀錄附卷可稽（原審卷第36-39頁），而
        台灣大哥大股份有限公司99年6月10日法大字第0990810
        56號函亦明確說明98年6月、7月之0000000000號電話為
        預付卡型之用戶，又預付卡型之用戶，於雙向通聯紀錄
        有發話、受話、發簡訊、收簡訊之通話類別及通話對象
        資料（本院卷第51頁），被告上開辯解，顯與事實不符
        ，不能採信。
      6.綜上所述，被告供述不僅前後反覆不一，相互矛盾，且
        與事證不符，自難採信。
    (三)被告雖舉證人葉銘欽之證言，以證明確係因向地下錢莊借
      款，始交付彰化銀行中華路分行帳戶存摺、印章、提款卡
      與密碼之事實，惟查：
      1.證人葉銘欽固證稱：其係與被告閱覽同一借款招攬廣告
        ，向經營地下錢莊自稱「蔡先生」不詳姓名之人借款一
        萬五千元，而交付所設楠梓右昌郵局帳戶之存摺、提款
        卡與密碼予該「蔡先生」，並受「蔡先生」告知可代伊
        與被告辦理銀行貸款等情，證人葉銘欽所設上開楠梓右
        昌郵局帳戶嗣亦遭詐騙集團遂行詐欺取財持以領取贓款
        之用，所涉幫助詐欺取財罪，業經臺灣臺南地方法院檢
        察署檢察官以九十八年度偵字第一二六二二號以罪嫌不
        足為不起訴處分在案，已據本院調取該不起訴處分案卷
        核閱無訛。然依證人葉銘欽於該偵查案供述：其借款之
        始即交付楠梓右昌郵局帳戶存摺、印章、提款卡予自稱
        「蔡先生」之人，該楠梓右昌郵局帳戶每月可自社會局
        受領殘障津貼四千元，其交付存摺、提款卡之目的在使
        對方每月可領取帳戶入款以支付利息等情（參見該案警
        卷第3頁、九十八年度核交字第四○九三號卷第26頁）
        ，則葉銘欽郵局帳戶具有相當之財產價值，以之作為借
        款擔保，尚不違反常情，然與本案被告所辯係為了辦理
        銀行貸款始將銀行帳戶存摺、提款卡交付他人之情形有
        別，被告提供之系爭彰化銀行中華路分行帳戶內並無存
        款可供擔保，被告亦未存入任何款項，個案情節既未完
        全相同，檢察官就不同個案之偵查結果，自不足以拘束
        本院。
      2.證人葉銘欽於原審審理時證述：被告於六月十三日向錢
        莊借款，伊約在數日後即六月十八或十九日借款，伊借
        款時，錢莊即告知可代辦銀行貸款，伊即轉告被告，並
        於六月十九日陪同被告去彰化銀行開設系爭帳戶，並在
        六月二十六日領到提款卡後，在彰化銀行中華路分行門
        口將帳戶存摺、提款卡全部交給錢莊等情（原審卷第77
        - 78頁），依其所述，證人葉銘欽在六月十八或十九日
        借款時已受告知可代辦銀行貸款，並即轉告被告，始陪
        同被告於六月十九日至彰化銀行中華路分行開戶，並在
        六月二十六日領到提款卡後，在銀行門口交付被告之存
        摺、提款卡予錢莊之人。此與被告前揭所辯：係為「工
        作需要薪資轉帳」始開設彰化銀行中華路分行帳戶，及
        於原審準備程序所辯：在六月二十三日收取第二次利息
        時，「蔡先生」打電話稱可代辦銀行貸款，伊考慮三天
        ，才去開戶，開戶一個禮拜領金融卡，沒有馬上交付，
        迄至七月十六日始交付存摺、印章、提款卡等情（原審
        卷第50頁），即互有扞格，證人葉銘欽證言之真實性，
        已非無疑。
      3.其次，證人葉銘欽與被告為朋友關係，二人在九十八年
        十二月之前同住在臺南市○○路○段二五八巷三一號五
        樓之十七，此有本案與臺灣臺南地方法院檢察署九十八
        年度偵字第一二六二二號案卷訊問筆錄之登載可明，且
        為被告與證人葉銘欽所是認。被告與證人葉銘欽於九十
        五年間共同犯常業詐欺取財罪、詐欺取財罪、詐欺取財
        未遂罪，為原審九十五年度訴字第七八七號、本院九十
        六年度上訴字第一六七號判決各定執行刑有期徒刑三年
        確定（嗣經減刑後各定執行刑為二年十一月）。據此，
        證人葉銘欽不無迴護被告之嫌，其證言難期客觀公正，
        自不足據為有利被告之證明。
    (四)按金融帳戶之用途在於存提款項，存摺、印章、提款卡與
      密碼為個人理財之重要物件，依一般生活經驗，均會謹慎
      保管，熟記密碼，不會輕易告知他人密碼，亦不會輕易交
      付他人使用。而向金融機關開設帳戶，並無何法令限制，
      亦無需徵信，一般人均得輕易申請，實無使用他人帳戶必
      要。帳戶內若無存款可供使用，即不具財產價值，要非可
      作為有效清償或擔保債權之用。近來詐騙集團利用他人帳
      戶實施財產犯罪，以避免暴露身分遭受查緝，迭經政府機
      關與媒體大力宣導，一般人均有妥為保管存摺、提款卡與
      密碼，以防止遭人不法使用之認識。經查，被告對於向其
      收取帳戶自稱「蔡先生」之成年男子真實姓名、年籍、營
      業所與住居所均一無所知，唯一聯絡管道即分類廣告上刊
      登之0000000000號行動電話（在本件案發後已斷訊）等情
      ，為被告所是認，足認被告提供帳戶之對象來路不明，被
      告亦無法對其追蹤掌握。次查，依被告原審審理時供述：
      其任職鞋業公司，原先已開設有台北彰化銀行帳戶與郵局
      帳戶，並曾申請十二家銀行的信用卡使用，以信用卡預借
      現金，積欠銀行約一百餘萬元債務，且因債信不佳，無法
      再向銀行借貸等情（原審卷第84、87頁），足見被告對於
      開設銀行帳戶之程序、使用信用卡及向銀行借貸所需之債
      信條件等知之甚詳，具有相當社會生活經驗。再查，被告
      於六月十九日開戶時存入一千元，六月二十六日領出一千
      元，「帳戶餘額已歸零」，有彰化銀行交易明細查詢可稽
      （附於警卷），且為被告所是認（原審卷第88頁），被告
      交出存摺、提款卡時，「該帳戶已無財產價值」，顯非供
      借款之擔保。被告嗣後未再存入任何資金，其交付帳戶亦
      顯非供地下錢莊領取利息之用。再經詢問被告所設彰化銀
      行中華路分行帳戶號碼與提款密碼幾號時，其供稱：「帳
      戶號碼我不記得，提款卡密碼我也不記得，我都沒有將這
      些號碼記下來」等情（原審卷第89頁），顯然被告已拋棄
      該帳戶，提供他人任意使用，不再過問，亦無取回使用之
      打算，縱嗣後貸得款項入帳，被告亦無從提領使用，是其
      所辯：為了辦理銀行貸款始提供存摺、提款卡予他人一節
      ，殊難憑採。其次，參以被告九十八年十一月十一日答辯
      狀自陳「目前社會資訊發達，民眾已深知買賣帳戶乃違法
      行為」、九十九年二月二十二日答辯狀自陳「之前看報紙
      均會看到詐騙集團於報紙廣告上刊載收買帳戶之廣告，被
      告深知此為違法行為」，復供述：「考慮三天才去開戶，
      拿到存摺、提款卡時，沒有馬上拿給對方」、「（問：你
      在考慮什麼？）我在想東西（指存摺、提款卡等）交給他
      ，他會怎麼樣我也不知道，我擔心我會被騙」等情（原審
      卷第90頁），益證被告對於詐騙集團使用他人帳戶遂行財
      產犯罪之社會現況，有相當認識，則其在明知個人債信不
      佳，無法向金融機關借貸之情況下，仍任意提供帳戶存摺
      、印章、提款卡與密碼予來歷不明之人，且無從追蹤掌握
      對方之使用情況與流向，應可預見該帳戶有可能作為遂行
      財產犯罪之用，而所提供之帳戶嗣後果真被不詳姓名之人
      供作詐欺取財犯罪之用，已如前述，則被告在交付存摺、
      印章、提款卡與密碼時，主觀上顯然具有縱取得帳戶之人
      以之作為財產犯罪工具，亦不違背其本意之幫助詐欺取財
      之不確定故意甚明。從而，其幫助詐欺取財犯行，堪以認
      定，應依法論科。
四、按刑法上之幫助犯，係對於犯罪與正犯有共同之認識，而以
    幫助之意思，對於正犯資以助力，而未參與實施犯罪之行為
    者而言（最高法院七十五年台上字第一五○九號、八十八年
    台上字第一二七○號判決要旨）。次按幫助犯僅係對於犯罪
    構成要件以外行為為加工，並無共同犯罪之意思，不適用責
    任共同原則（最高法院八十九年度台上字第六九四六號判決
    要旨。故如未參與實施犯罪構成要件之行為，而係出於幫助
    之意思提供助力，即屬幫助犯，而非共同正犯。本件詐騙集
    團成員意圖為自己不法之所有，蒐集他人金融機構帳戶，向
    被害人甲○○實施詐欺取財得逞，核該集團成員所為，係犯
    刑法第三百三十九條第一項詐欺取財罪，自被告取得系爭帳
    戶存摺、印章、提款卡自稱「蔡先生」不詳姓名成年男子與
    其所屬詐騙集團成員間就本件詐欺取財犯行，有犯意聯絡，
    行為分擔，為共同正犯。惟被告除提供帳戶供詐騙集團成員
    使用外，無事證足資證明被告與該集團成員所實施之詐欺取
    財犯行間有何犯意聯絡、行為分擔，不足以認定與該集團成
    員共犯詐欺取財罪，是被告所犯僅只於提供帳戶之幫助行為
    。核被告所為，係犯刑法第三十條第一項前段、第三百三十
    九條第一項之幫助詐欺取財罪。被告以幫助他人犯罪之意思
    參與犯罪構成要件以外之行為，應依刑法第三十條第二項之
    規定，按正犯之刑度減輕其刑。又被告前因犯詐欺罪經判刑
    確定定執行刑有期徒刑三年，經減刑後定執行刑有期徒刑二
    年十一月，甫於九十七年五月二十三日假釋出獄，於九十八
    年六月十三日假釋期滿未經撤銷假釋視為執行完畢，業如前
    述，有臺灣高等法院被告前案紀錄表在卷足憑，其於五年以
    內故意再犯本件有期徒刑以上之罪，為累犯，應依刑法第四
    十七條第一項之規定加重其刑，並依同法第七十一條第一項
    先加重後減輕之。
五、原審依據上開事證，適用前揭法律，對被告論罪科刑，並審
    酌被告提供帳戶供他人作不法使用，影響社會金融交易秩序
    ，助長詐欺犯行猖獗，並因此使被害人事後向隱身幕後之詐
    欺集團成員追償困難，及增加刑事犯罪偵查之困難度，復矢
    口否認犯行，毫無悔意，犯後態度不佳，兼衡被告僅係對他
    人詐欺取財犯行提供助力，未參與詐欺取財犯行之實行，暨
    其國小畢業之智識程度等一切情狀，量處有期徒刑四月，併
    諭知易科罰金折算標準。並說明共同正犯因相互間利用他人
    之行為，以遂行其犯意之實現，本於責任共同之原則，有關
    沒收部分，對於共犯間供犯罪所用之物，自均應為沒收之諭
    知，惟幫助犯僅係對於犯罪構成要件以外行為為加工，並無
    共同犯罪之意思，自不適用該責任共同原則，對於正犯所有
    供犯罪所用之物或因犯罪所得之物，亦為沒收之諭知（最高
    法院九十一年度臺上字第五五八三號、八十九年度臺上字第
    六九四六號判決意旨參照）。本件被告將其所有之上開彰化
    銀行中華路分行帳戶帳戶之存摺、印章、提款卡等物均交付
    不詳姓名詐騙集團成員使用，上開物品已為該詐騙集團所有
    ，揆諸前開說明，本案被告既為幫助犯而不適用責任共同原
    則，爰不就上開物品併為沒收之諭知。核其認事用法，並無
    違誤，量刑亦稱妥適，上訴人即被告仍執陳詞否認犯行，指
    謫原判決不當，而提起上訴，為無理由，應予駁回。
六、被告經合法傳喚，無正當理由未到庭，有送達證書、在監在
    押全國紀錄表在卷可稽，爰依刑事訴訟法第371條規定，不
    待其陳述，逕行判決。
據上論結，應依刑事訴訟法第368條、第371條，判決如主文。
本案經檢察官謝錫和到庭執行職務。
中    華    民    國    99    年    7     月    13    日
                  刑事第三庭    審判長法  官  陳義仲
                                      法  官  楊清安
                                      法  官  宋明中
以上正本證明與原本無異。
不得上訴。
                                      書記官  王薇潔
中    華    民    國    99    年    7     月    13    日
本判決論罪科刑法條：
中華民國刑法第30條
（幫助犯及其處罰）
幫助他人實行犯罪行為者，為幫助犯。雖他人不知幫助之情者，
亦同。
幫助犯之處罰，得按正犯之刑減輕之。
中華民國刑法第339條
（普通詐欺罪）
意圖為自己或第三人不法之所有，以詐術使人將本人或第三人之
物交付者，處 5 年以下有期徒刑、拘役或科或併科 1 千元以下
罰金。
以前項方法得財產上不法之利益或使第三人得之者，亦同。
前二項之未遂犯罰之。

司法院資訊處製作；財團法人民間司法改革基金會備份。
